【裁判字號】    98,訴,357
【裁判日期】    980930
【裁判案由】    違反毒品危害防制條例
【裁判全文】
臺灣花蓮地方法院刑事判決               98年度訴字第357號
公  訴  人  臺灣花蓮地方法院檢察署檢察官
被      告  甲○○
                    （現於臺灣花蓮看守所另案羈押中）
上列被告因違反毒品危害防制條例案件，經檢察官提起公訴（98
年度偵字第2750號、98年度毒偵字第 379號），被告於準備程序
中為有罪之陳述，經本院合議庭裁定改以簡式審判程序審理，並
判決如下：
    主  文
甲○○施用第一級毒品，處有期徒刑捌月，扣案之注射針筒參支
、吸管壹支，均沒收之。又施用第二級毒品，處有期徒刑肆月。
應執行有期徒刑拾月，扣案之注射針筒參支、吸管壹支，均沒收
之。
    事  實
一、甲○○前有竊盜等前案紀錄，又於民國89年間因施用毒品案
    件，經臺灣臺北地方法院裁定送勒戒處所施以觀察、勒戒後
    ，認有繼續施用毒品之傾向，經臺灣臺北地方法院裁定送強
    制戒治，於90年5月22日停止強制戒治，嗣於90年9月10日強
    制戒治期滿，復於93年間因竊盜及施用毒品等案件，經臺灣
    高等法院判處應執行有期徒刑 4年10月，並應於刑前強制工
    作 3年，提起上訴後，經最高法院駁回上訴確定，後經減刑
    為應執行有期徒刑 3年6月，嗣於98年1月14日因縮短刑期假
    釋出監。詎其於假釋期間內仍未戒除毒癮，明知海洛因、甲
    基安非他命分別係毒品危害防制條例所稱之第一、二級毒品
    ，不得非法持有及施用，竟基於施用第一、二級毒品之犯意
    ，於98年6月16日某時許，在花蓮縣吉安鄉○○○街213號處
    所內，將海洛因摻水放入注射針筒內注射身體之方式，非法
    施用海洛因 1次後，隨即在同一處所內，以將甲基安非他命
    放入玻璃球吸食器燒烤吸其煙霧之方式，非法施用甲基安非
    他命1次。嗣於翌日 12時許，為警持本院核發之搜索票至上
    開處所查獲，並在其身上扣得其所有供（但非專供）施用第
    一級毒品海洛因所用之注射針筒3支、吸管1支等物，嗣經其
    同意採集其尿液送驗結果呈鴉片類、安非他命類陽性反應，
    始知上情。
二、案經花蓮縣警察局報請臺灣花蓮地方法院檢察署檢察官偵查
    起訴。
    理  由
一、上揭事實，業據被告甲○○於警、偵訊及本院調查、審理時
    坦承不諱，且被告於上開時、地為警查獲所採尿液送請慈濟
    大學檢驗結果，分別呈鴉片類及安非他命類陽性反應等情，
    有慈濟大學濫用藥物檢驗中心檢驗總表、毒品案件尿液檢體
    採集送驗紀錄表等影本各1紙在卷可證。並有被告所有供（
    但非專供）施用第一級毒品海洛因所用注射針筒3支、吸管1
    支等物扣案可稽，是被告前開施用第一、二級毒品之犯行，
    事證明確，堪以認定。
二、又被告於89年間因施用毒品案件，經臺灣臺北地方法院裁定
    送勒戒處所施以觀察、勒戒後，認有繼續施用毒品之傾向，
    經臺灣臺北地方法院裁定送強制戒治，於90年 5月22日停止
    強制戒治，嗣於90年9月10日強制戒治期滿，復於 93年間因
    竊盜及施用毒品等案件，經臺灣高等法院判處應執行有期徒
    刑4年10月，並應於刑前強制工作3年，提起上訴後，經最高
    法院駁回上訴確定，後經減刑為應執行有期徒刑3年6月等情
    ，有臺灣高等法院被告前案紀錄表 1份在卷足憑，被告雖於
    初犯經強制戒治釋放後， 5年後再犯本件施用毒品罪，但其
    於 5年內已有再犯施用毒品案件經依法追訴處罰之前科，是
    自無庸再經觀察、勒戒及強制戒治之必要，應由檢察官逕行
    起訴，是被告前開施用第一、二級毒品之罪證明確，均應依
    法論科。
三、按海洛因、甲基安非他命分別係毒品危害防制條例第2條第2
    項第1、2款所稱之第一、二級毒品。核被告於上開時、地非
    法施用海洛因、甲基安非他命之行為，分別係犯毒品危害防
    制條例第10條第1項之施用第一級毒品罪及同條例第10條第2
    項之施用第二級毒品罪。被告施用前持有海洛因、甲基安非
    他命之低度行為，為其施用第一、二級毒品之高度行為所吸
    收，均不另論處。又被告所犯上開施用第一、二級毒品罪之
    犯意各別，應予分論併罰。爰審酌被告素行不佳，前經觀察
    、勒戒及強制戒治之處遇後，猶未能戒斷毒癮，仍繼續施用
    海洛因、甲基安非他命等毒品，戕害自身健康，漠視法令禁
    制，併其犯後坦承犯行，態度尚佳，及其犯罪動機、手段等
    一切情狀，各量處如主文所示之刑，並定其應執行之刑，以
    示儆懲。
四、扣案之注射針筒3支、吸管1支等物，均係被告所有供（但非
    專供）施用第一級毒品海洛因所用之物乙節，業經被告陳明
    在卷，自應依刑法第38條第1項第2款之規定，均併予宣告沒
    收之。
據上論斷，應依刑事訴訟法第 273條之1第1項、第299條第1項前
段，毒品危害防制條例第10條第1項、第2項，刑法第11條前段、
第51條第5款、第38條第1項第2款，判決如主文。
本案經檢察官吳毓靈到庭執行職務。
中    華    民    國    98    年    9     月    30    日
                  刑事第三庭    法  官  許乃文
以上正本證明與原本無異。
如不服本判決應於收受送達後10日內向本院提出上訴書狀，並應
敘述具體理由。其未敘述上訴理由者，應於上訴期間屆滿後20日
內向本院補提理由書 (均須按他造當事人之人數附繕本) 「切勿
逕送上級法院」。
中    華    民    國    98    年    9     月    30    日
                                書記官
附錄本判決論罪之法律條文：
毒品危害防制條例第10條：
施用第一級毒品者，處 6 月以上 5 年以下有期徒刑。
施用第二級毒品者，處 3 年以下有期徒刑。


司法院資訊處製作；財團法人民間司法改革基金會備份。
